【裁判字號】    90,易,998
【裁判日期】    900424
【裁判案由】    違反國家安全法
【裁判全文】
台灣台中地方法院刑事判決                            九十年度易字第九九八號
    公  訴  人  臺灣臺中地方法院檢察署檢察官
    被      告  甲○○
右列被告因違反國家安全法案件，經檢察官聲請簡易判決處刑（八十九年度偵字第一
九四五一號），本院台中簡易庭認不宜以簡易判決處刑，簽移本院刑事庭改依通常程
序判決如左：
    主  文
甲○○違反人民入出境，應向內政部警政署入出境管理局申請許可之規定，未經許可
入境，處拘役伍拾日，如易科罰金以佰元折算壹日。
    事  實
一、甲○○於民國八十六年五月十三日由臺灣地區桃園中正國際機場搭機合法出境，
    經由香港前往大陸地區。在大陸地區期間，因家人通知其父病危，為提前回台探
    視，明知我國人民入出境，應向內政部警政署入出境管理局申請許可，竟未經許
    可，於八十六年八月十二日（即農曆八十六年七月十日），自大陸地區福建省廈
    門市搭乘漁船，在金門縣偷渡上岸入境台灣地區。嗣因甲○○出境紀錄已達二年
    以上，已由其戶籍所在地之戶政事務所依戶籍法第四十二條但書規定，將其戶籍
    為遷出之登記，致甲○○在國內之日常生活及求職造成不便，甲○○乃於八十九
    年十二月一日，在有偵查犯罪權限之機關或人員發覺其犯罪前，主動具狀向臺灣
    臺中地方法院檢察署自首而接受裁判。
二、案經甲○○自首由臺灣臺中地方法院檢察署檢察官偵查聲請以簡易判決處刑，經
    臺中簡易庭移由本院普通刑事庭。
    理  由
一、右揭事實業據被告甲○○於偵查中及本院審理時坦承不諱，並有被告出具之自首
    狀、內政部警政署入出境管理局被告之出入境紀錄、國人出境滿兩年未入境人口
    通報表、戶籍謄本各一份在卷可稽。事證明確，被告犯行，堪以認定。
二、核被告所為，係違反國家安全法第三條第一項人民入出境，應向內政部警政署入
    出境管理局申請許可之規定，應論以同法第六條第一項之未經許可入境罪。又被
    告於犯罪後、犯罪未發覺前，即具狀向偵查機關即臺灣臺中地方法院檢察署自首
    ，並接受偵訊，為對未發覺之犯罪自首而接受裁判，應依刑法第六十二條前段之
    自首規定減輕其刑。另被告雖前於八十五年間，因肅清煙毒條例案件，經法院判
    處有期徒刑三年確定，惟因未到案執行，而經臺灣臺中地方法院檢察署於八十六
    年五月二十六日發佈通緝，然被告供稱未依法入境，係因父病危，為節省時間，
    一時失慮才以偷渡方式入境，而當時並不知道已遭通緝等語，是既無證據證明被
    告係在知悉被通緝之情況下，而以上開違法方式偷渡入境，且倘被告確為躲避刑
    之執行，亦無可能在通緝後二、三個月內隨即偷渡入境，置自己於隨時可能被緝
    獲之危險中，故被告辯稱在偷渡入境之時不知已遭通緝等語尚堪採信，附此敘明
    。爰審酌本件犯行之被發覺係因被告之自首，且被告偷渡入境之目的在盡為人子
    之孝道，而非在逃避前處刑罰之執行，已如前述，及本件犯行所生之危害，均足
    生損害於主管機關對於入出境管理及戶籍登記之正確性等一切情狀，量處如主文
    所示之刑，並諭知易科罰金之折算標準，以示懲儆。
據上論斷，應依刑事訴訟法第四百五十二條、第二百九十九條第一項前段，國家安全
法第三條第一項、第六條第一項，刑法第十一條前段、第六十二條前段、第四十一條
第一項前段，罰金罰鍰提高標準條例第二條，判決如主文。
中      華      民      國    九十      年      四      月    二十四    日
                                臺灣臺中地方法院刑事第六庭
                                法  官  許  月  馨
右正本證明與原本無異。
如不服本判決，應於判決送達後十日內向本院提出上訴狀，上訴於臺灣高等法院臺中
分院( 須附繕本 )。
                                    書記官
中      華      民      國    九十      年      四      月    二十四    日
附錄法條：
國家安全法第三條：
人民入出境，應向內政部警政署入出境管理局申請許可。未經許可者，不得入出境。
人民申請入出境，有左列情形之一者，得不予許可：
  一  經判處有期徒刑以上之刑確定尚未執行或執行未畢，或因案通緝中，或經司法
      或軍法機關限制出境者。
  二  有事實足認為有妨害國家安全或社會安定之重大嫌疑者。但曾於台灣地區設籍
      ，在民國三十八年以後未在大陸地區設籍，現居住於海外，而無事實足認為有
      恐怖或暴力之重大嫌疑者，不在此限。
  三  依其他法律限制或禁止入出境者。
前項不予許可，應以書面敘明理由，通知申請人，並附記不服之救濟程序。
內政部應聘請包括社會公正人士組成審查委員會，審核第二項第二款未經許可事項。
國家安全法第六條：
違反第三條第一項規定未經許可入出境者，處三年以下有期徒刑﹑拘役或科或併科新
臺幣九萬元以下罰金。
無正當理由拒絕或逃避依第四條規定所實施之檢查者，處六月以下有期徒刑﹑拘役或
科或併科新臺幣一萬五千元以下罰金。


司法院資訊處製作；財團法人民間司法改革基金會備份。
